【裁判字號】    95,上訴,373
【裁判日期】    950530
【裁判案由】    違反槍砲彈藥刀械管制條例
【裁判全文】
臺灣高等法院刑事判決                 95年度上訴字第373號
    上  訴  人
    即  被  告  乙○○
    指定辯護人  本院公設辯護人陳德仁
上列上訴人因違反槍砲彈藥刀械管制條例案件，不服臺灣桃園地
方法院94年度訴字第2138號，中華民國94年11月30日第一審判決
（起訴案號：臺灣桃園地方法院檢察署94年度偵字第14916號）
，提起上訴，本院判決如下：
    主  文
原判決撤銷。
乙○○未經許可，寄藏可發射子彈具有殺傷力之改造手槍，處有
期徒刑貳年，併科罰金新臺幣貳萬元，罰金如易服勞役，以新臺
幣玖佰元即銀元佰元折算壹日。扣案之改造手槍壹把（槍枝管
制編號：0000000000號）沒收。
    事  實
一、乙○○於民國九十三年一月間某日，在桃園縣楊梅鎮某不詳
    地點，受真實姓名、年籍不詳，綽號「阿男」之成年男子委
    託，收受「阿男」所交付之機械性能良好、可擊發適用子彈
    而具殺傷力之仿ＢＥＲＥＴＴＡ廠九二ＦＳ型半自動手槍製
    造之金屬玩具手槍換裝土造金屬槍管而成之改造手槍一把（
    含彈匣一個，槍枝管制編號：0000000000號），
    乙○○明知具有殺傷力之各式槍枝，非經主管機關許可不得
    擅自為他人寄藏、持有，竟仍基於寄藏之故意，將該改造手
    槍藏放在其位於桃園縣龍潭鄉佳安村七鄰十一份十二之四號
    四樓住處內。嗣乙○○於九十四年七月二十一日攜帶前開改
    造手槍搭乘不知情之甲○○駕駛之自用小客車，於同日十八
    時許行經國道一號高速公路南向二四五公里處（屬雲林縣大
    埤鄉路段）時，因違反交通規則為警攔檢時，在警察不知其
    車內持有槍支情況下，乙○○主動出示槍支而查獲，並扣得
    前開改造手槍一把（含彈匣一個，槍枝管制編號：0000
    000000號）。
二、案經乙○○自首及由內政部警政署國道公路警察局第四警察
    隊報告臺灣雲林地方法院檢察署呈請臺灣高等法院檢察署令
    轉臺灣桃園地方法院檢察署檢察官偵查起訴。
    理  由
一、被告乙○○於上開時地自綽號「阿男」之成年男子處收受扣
    案之改造手槍，並藏放在上址住處內之犯罪事實，業據被告
    於原審審判及本院審判時均供認不諱，並經證人甲○○於原
    審審判時及當場查獲槍支之警員丙○○於本院審判時到庭證
    述在卷，復有蒐證照片六幀在卷可參，及手槍一把扣案可資
    佐證，足認被告之自白確與事實相符。扣案之手槍經送請內
    政部警政署刑事警察局（以下簡稱刑事警察局）鑑驗結果，
    認該手槍係仿ＢＥＲＥＴＴＡ廠九二ＦＳ型半自動手槍製造
    之金屬玩具手槍換裝土造金屬槍管而成之改造手槍一把（含
    彈匣一個，槍枝管制編號：0000000000號），機
    械性能良好，可擊發適用子彈，認具殺傷力，有該局九十四
    年八月十八日刑鑑字第０九四０一一五二０五號槍彈鑑定書
    一份在卷可按，顯見扣案之改造手槍屬槍砲彈藥刀械管制條
    例第四條第一項第一款所規定之槍砲，殆無疑問。本件事證
    明確，被告犯行堪以認定，應予依法論科。
二、核被告乙○○所為，係犯槍砲彈藥刀械管制條例第八條第四
    項之未經許可寄藏可發射子彈具有殺傷力之改造手槍罪。公
    訴意旨認被告所為係犯同條項之未經許可持有可發射子彈具
    有殺傷力之改造手槍罪，容有未洽，惟因與本院認定之前開
    罪名係屬同條項之罪，無變更起訴法條之問題。被告受「阿
    男」委託而寄藏、持有前開改造手槍，其持有係受寄之當然
    結果，法律上自宜僅就寄藏之行為包括評價，不應另就持有
    予以論罪（最高法院七十四年臺上字第三四００號判例意旨
    可資參照）。又警方查獲被告寄藏持有槍支犯行，係在警員
    執行交通勤務，攔截被告乘坐車輛有交通違規時，在未發覺
    車內被告持有槍支情況下，由被告主動報繳全部槍支予警員
    丙○○而查獲，應認被告有槍砲彈藥刀械管制條例第18條第
    1項前段自首之適用，爰依法減輕其刑。
三、原審予以被告論罪科刑，固非無據，惟查以被告寄藏持有槍
    支之犯行係在警方未發覺前，主動告知警方而查獲，應有槍
    砲彈藥刀械管制條例第十八條第一項前段自首規定之適用。
    原審未予審認而予減輕其刑，尚有未合，上訴人即被告上訴
    意旨認有自首減刑之適用，尚有理由，應由本院撤銷原判決
    ，並予改判。爰審酌被告寄藏具殺傷力之改造手槍，對社會
    治安危害非輕，惟念其犯後坦承犯行，態度尚佳等一切情狀
    ，量處有期徒刑二年，併科罰金新台幣二萬元，罰金部分併
    諭知易服勞役之折算標準，以示懲儆。扣案之改造手槍一把
    係屬違禁物，爰依刑法第三十八條第一項第一款之規定宣告
    沒收。
據上論斷，應依刑事訴訟法第369條第1項前段、第368條、第364
條、第299條第1項前段，槍砲彈藥刀械管制條例第8條第4項、第
18 條第1項前段，刑法第11條前段、第42條第2項、第38條第1項
第1款，罰金罰鍰提高標準條例第2條，現行法規所定貨幣單位折
算新臺幣條例第2條之規定。判決如主文。
本案經檢察官周志榮到庭執行職務。
中    華    民    國    95    年    5    月     30    日
                  刑事第４庭    審判長法  官  蔡秀雄
                                      法  官  黃金富
                                      法  官  周煙平
以上正本證明與原本無異。
如不服本判決，應於收受送達後十日內向本院提出上訴書狀，其
未敘述上訴之理由者並得於提起上訴後十日內向本院補提理由書
（均須按他造當事人之人數附繕本）。
                                      書記官  蕭麗珍
中    華    民    國    95    年    6     月    2     日
附錄：本案論罪科刑法條全文
槍砲彈藥刀械管制條例第8條第4項
未經許可，製造、販賣或運輸鋼筆槍、瓦斯槍、麻醉槍、獵槍
、空氣槍或第4條第1項第1款所定其他可發射金屬或子彈具有殺
傷力之各式槍砲者，處無期徒刑或5年以上有期徒刑，併科新臺
幣1千萬元以下罰金。
未經許可，轉讓、出租或出借前項所列槍枝者，處5年以上有期
徒刑，併科新臺幣1千萬元以下罰金。
意圖供自己或他人犯罪之用，而犯前二項之罪者，處無期徒刑
或7年以上有期徒刑，併科新臺幣 1 千萬元以下罰金。
未經許可，持有、寄藏或意圖販賣而陳列第 1 項所列槍枝者，
處3年以上10年以下有期徒刑，併科新臺幣700萬元以下罰金。
第1項至第3項之未遂犯罰之。


司法院資訊處製作；財團法人民間司法改革基金會備份。
